臺灣高雄地方法院刑事判決　　　　　　　94年度訴字第2093號
公　訴　人　臺灣高雄地方法院檢察署檢察官
被　　　告　乙○○
上列被告因毒品危害防制條例案件，經檢察官提起公訴（94年度
毒偵字第3540號），及移送併案（94年度毒偵字第4875號），被
告經本院訊問後自白犯罪，經本院合議庭裁定由受命法官獨任進
行簡式審判程序，判決如下：
    主  文
乙○○連續施用第一級毒品，累犯，處有期徒刑拾月。扣案注射
針筒壹支其上殘留之海洛因沒收銷燬之，上開注射針筒壹支沒收
。
    事  實
一、乙○○於民國92年間因詐欺案件，經本院判處有期徒刑5 月
    確定，於92年11月13日執行完畢（構成累犯），其於89年間
    因施用毒品案件，經臺灣高雄地方法院檢察署檢察官聲請本
    院以89年度毒聲字第8811號裁定送觀察、勒戒後，認有繼續
    施用之傾向，再經檢察官聲請本院以89年度毒聲字第9252號
    裁定令入戒治處所施以強制戒治，復因其執行戒治成效良好
    ，經聲請本院以90年度毒聲字第2015號裁定停止戒治，所餘
    戒治期間付保護管束，於保護管束期間因違反保護管束情節
    重大，經本院以90年度毒聲字第5699號裁定撤銷停止戒治，
    於91年7 月2 日執行完畢釋放後，經臺灣高雄地方法院檢察
    署檢察官於91年7 月22日以91年度戒毒偵字第689 號不起訴
    處分確定在案，仍不知悔改，明知海洛因係毒品危害防制條
    例第2 條第2 項第1 款明定之第1 級毒品，不得持有、施用
    ，竟於強制戒治執行完畢釋放後，5 年內復基於施用第1 級
    毒品海洛因之概括犯意，自94年2 月底起至94年4 月3 日止
    ，在高雄縣鳳山市鎮○里○○街110 號其住處，將海洛因混
    合水置入注射針筒注射手臂之方式，施用海洛因多次，嗣於
    94 年4月1 日下午4 時10分許，由友人戴聖淳騎乘贓車附載
    乙○○，行經高雄縣大樹鄉○○村○○路139 號前為警查獲
    ，復於94年4 月4 日下午10時15分為警在高雄縣鳳山市○○
    ○路與南華路口為警據報循線查獲，並扣押其所有殘留海洛
    因注射針筒1 支。
二、案經高雄縣政府警察局鳳山分局及高雄縣政府警察局移送臺
    灣高雄地方法院檢察署檢察官偵查起訴及併案審理。
    理  由
一、本件被告乙○○所犯係死刑、無期徒刑、最輕本刑為3 年以
    上有期徒刑以外之罪，其於準備程序就前揭被訴事實為有罪
    之陳述，經受命法官告知簡式審判程序之旨，並聽取其與公
    訴人之意見後，本院認無不得或不宜改依簡式審判程序進行
    之處，爰依刑事訴訟法第273 之1 第1 項、第284 條之規定
    ，裁定本件由受命法官獨任進行簡式審判程序，合先敘明。
二、經查：被告連續施用第1 級毒品海洛因之事實，業經被告於
    本院審理中自白不諱，且查：
  (一)被告先後2 次為警查獲後，在警詢中採取之尿液，均送請臺
    灣檢驗科技股份有限公司初步以酵素免疫法（EIA）檢 驗，
    再以氣相層析質譜法（GC/MS）確 認檢驗結果，皆呈嗎啡陽
    性反應等情，此有臺灣檢驗科技股份有限公司濫用藥物尿液
    檢驗報告 (報告編號KＺ000000000000、KＺ000000000000) 及
    高雄縣政府警察局鳳山分局查獲毒品嫌犯尿液流程管制清冊
    、高雄縣政府警察局仁武分局九曲派出所偵辦毒品案件嫌犯
    尿液採證檢驗對照表各1 紙附卷可參，並有扣案之注射針筒
    1 支可證，復有搜索扣押筆錄、扣押物品目錄表各1 份附卷
    可憑，又上開扣案之注射針筒經送請高雄醫學大學附設中和
    紀念醫院檢驗結果，呈海洛因陽性反應，此有該院檢驗報告
    （報告編號0000-000）附於本院卷足參。按海洛因施用入人
    體後水解還原成嗎啡，再循嗎啡之代謝方式排出體外，業據
    行政院衛生署藥物食品檢驗局73藥檢壹字第030221號函說明
    綦詳，且依醫學臨床實驗及根據英國藥學會出版Isolatio n
    and Indenti fica tion of Drugs一書第29 3頁載明：海洛
    因經注射入人體後，在體內迅速水解成6Mono a cety  Imor
    phine ，再緩緩繼續水解成嗎啡，然後再循嗎啡之代謝方式
    排出，同書第431 至432 頁並載有：嗎啡經注射入人體後，
    約50％以上於8 小時內自尿中排出，至24小時排出約90％，
    但48小時後仍有微量可檢出等語。準此，足徵被告自白施用
    施用海洛因之犯行，與事實相符，堪信為真實。
  (二)按犯毒品危害防制條例第10條施用第1級毒品之罪者，檢察
    官應聲請法院裁定令被告入勒戒處所觀察、勒戒，經觀察、
    勒戒後，認有繼續施用毒品傾向者，檢察官應聲請法院裁定
    令入戒治處所強制戒治，強制戒治執行完畢釋放後5年內再
    犯第10條之罪，檢察官應依法追訴，此觀諸毒品危害防制條
    例第20條第1項、第2項、第23條第2項前段規定自明。被告
    於89年間因施用毒品案件，經臺灣高雄地方法院檢察署檢察
    官聲請本院以89年度毒聲字第8811號裁定送觀察、勒戒後，
    認有繼續施用之傾向，再經檢察官聲請本院以89年度毒聲字
    第9252號裁定令入戒治處所施以強制戒治，復因其執行戒治
    成效良好，經聲請本院以90年度毒聲字第2015號裁定停止戒
    治，所餘戒治期間付保護管束，於保護管束期間因違反保護
    管束情節重大，經本院以90年度毒聲字第5699號裁定撤銷停
    止戒治，於91年7 月2 日執行完畢釋放，經臺灣高雄地方法
    院檢察署檢察官於91年7 月22日以91年度戒毒偵字第689 號
    不起訴處分確定在案，此有臺灣高等法院被告前案紀錄表1
    份附卷可參，其於強制戒治執行完畢釋放後，5 年內再犯本
    件施用第1級 毒品海洛因之犯行，揆諸首開說明，本案事證
    明確，被告犯行，至堪認定。
三、按海洛因為毒品危害防制條例第2 條第2 項第1 款所明定之
    第1 級毒品。核被告所為，係犯同條例第10條第1 項施用第
    1 級毒品罪。被告持有第1 級毒品海洛因後進而施用，其持
    有之低度行為為施用之高度行為所吸收，不另論持有第1級
    毒品之罪。其先後多次施用第1 級毒品海洛因犯行，時間緊
    接，手法相同，所犯又係構成要件罪名相同之罪，顯係基於
    概括犯意為之，為連續犯，依刑法第56條之規定，論以1 罪
    ，並加重其刑。公訴人起訴事實雖僅就被告於94年4 月4 日
    下午10時40分許回溯24小時內之某時施用海洛因1 次之犯行
    起訴，未敘及被告自94年2 月底起至94年4 月2 日止，連續
    施用海洛因之犯行，惟公訴人起訴並經本院論罪科刑部分有
    連續犯之裁判上一罪關係，為起訴效力所及，本院自應併予
    審理。又被告於92年間因詐欺案件，經本院判處有期徒刑5
    月確定，於92年11月13日執行完畢，此有臺灣高等法院被告
    前案紀錄表1 份附卷可參，其於執行完畢5 年內再犯本件有
    期徒刑以上之罪，為累犯，依法加重其刑，並遞加之。爰審
    酌被告前因施用毒品，經觀察、勒戒及強制戒治，仍未能徹
    底戒絕毒品，再犯本案施用第1 級毒品犯行，顯見其無戒毒
    悔改之意，惟念其施用施用毒品乃自戕一己之身體健康，尚
    未對他人造成危害，且犯後坦承犯行等一切情狀，量處如主
    文所示之刑。扣案被告所有供施用之海洛因所用之注射針筒
    1 支，其上殘留之海洛因，為毒品，且並非不能與注射針筒
    析離，爰依毒品危害防制條例第18條第1 項前段之規定宣告
    沒收銷燬，至扣案之注射針筒1 支為被告所有供施用海洛因
    所用之物，爰依刑法第38條第1 項第2 款之規定，宣告沒收
    之。
據上論斷，應依刑事訴訟法第273 條之1 第1 項、第299 條第1
項前段，毒品危害防制條例第10條第1 項、第18條第1 項前段、
刑法第11條、第47條、第56條、第38條第1 項第2 款，判決如主
文。
本案經檢察官甲○○到庭執行職務。
中　　華　　民　　國　　94　　年　　8　　月　　23　　日
                  鳳山刑事第3庭       法　官  張桂美
以上正本證明與原本無異。
如不服本判決，應於收受送達後10日內向本院提出上訴書狀。
　　　　　　　　　　　　　　　　　　  書記官  陳掌珠
中　　華　　民　　國　　94　　年　　8　　月　　23　　日
附錄參考法條：
毒品危害防制條例第10條第1項
施用第一級毒品者，處六月以上五年以下有期徒刑。
